# 陈版主：母公司借给子公司大量借款是否涉及权益性交易的认定？

提问人：dreamerealist 时间：2014-11-16 14:43:13
母公司以 50 万元的实收资本设立子公司，同时另外借给它 5000 万元人民币用于购置土地。子公司为此挂账其他应付款-母公司 5000万元。子公司明显除了卖地，没有偿债的可能性。这种情况下，在会计准则体系下，是否需要考虑是否应将该项借款认定为权益性交易？如果是，具体依据是什么？

回答人：chenyiwei
如果该债务的偿还取决于子公司开发项目的完成和出售，则即使明确约定了偿还时间和利率，但没有明确的清收计划、且在可预见的未来期间不准备收回的，有可能属于“其他实质上构成对被投资单位净投资的长期权益”。但会计上仍将其作为长期应收款进行核算和列报。 如果没有明确的偿还时间表，或者无息、低息（低于市场利率）的，则表明存在权益性交易成份。具体请参考《计学撮要2011 》P331～ 338 的问答：母子公司之间无息或低息借款的会计处理。